【裁判字號】    89,交上易,337
【裁判日期】    890724
【裁判案由】    公共危險等
【裁判全文】
臺灣高等法院刑事判決                  八十九年度交上易字第三三七號
    上  訴  人
    即  被  告  甲○○
右上訴人，因公共危險等案件，不服臺灣台北地方法院八十九年度交易字第一一三號
，中華民國八十九年七月二十四日第一審判決（起訴案號：臺灣台北地方法院檢察署
八十九年度偵字第五０三四號）提起上訴，本院判決如左：
    主      文
原判決關於過失傷害人及定執行刑部分均撤銷。
甲○○因過失傷害人，處有期徒刑月，如易科罰金以佰元折算壹日。
其他上訴駁回。
第二項判決所處之刑與駁回上訴部分原判決所處之刑，應執行有期徒刑伍月，如易科
罰金以佰元折算壹日。
    事      實
一、甲○○於八十八年十二月廿日晚十一時許，在臺北市○○區○○街某處與友人飲
    用日本清酒數瓶後，已經酒醉，雖經友人護送至臺北市○○○路高架橋下公有停
    車場，其停放該處之車牌HA-7328 號自用小客車內休憩。迨至翌日（廿一日）清
    晨五時許醒來，明知其宿醉( 肇事後，經警測得其吐氣所含酒精成份高達每公升
    1.21毫克 )未醒不能安全駕駛動力交通工具，猶勉強駕駛該輛自用小客車，沿臺
    北市○○○路由北往南方向行駛，於清晨五時十分許，行經中山南路「景福門」
    圓環時，適有成年男子乙○○駕駛一輛車牌GM-0705 號自用小客車並附載其妻丙○○，沿中山南路由南往北駛經該圓環並沿環內第二車道轉至東往西( 往總統府
     )方向，因遇紅燈暫停。甲○○本應注意在市區道路之行車速度不得超過四○公
    里，且應注意車前狀況並隨時採取必要之安全措施，依當時雖係夜間（日出前）
    、有照明、天候晴、道路無障礙且視距良好等情形觀之，並無不能注意之情事，
    其應注意且能注意竟疏未注意，即貿然以時速四○公里以上之行車速度超速行駛
    ，以致前車頭衝撞乙○○所駕駛之該輛車牌GM-0705 號自用小客車右前葉子板及
    右前車門，由於衝撞力道強勁，兩輛自用小客車均衝上「景福門」圓環花圃（甲○○駕駛之車牌HA-7328 號自用小客車前車頭均內凹變形、左後車門內凹及前擋
    風玻璃破裂；乙○○駕駛之車牌GM-0705 號自用小客車右前葉子板及右前車門凹
    損、右前輪軸斷裂彎曲及前擋風玻璃破裂 )。現場測得甲○○所駕駛該輛車牌HA
    -7328 號自用小客車右煞車痕7.9 公尺及左煞車痕8.3 公尺。乙○○受有臉部撕
    裂傷之傷害；丙○○則受有右側肱骨骨折、右側第二肋骨骨折、右側髖部挫傷及
    疑似外傷性複視等傷害。
二、案經被害人乙○○、丙○○訴由臺北市政府警察局中正第一分局移送臺灣臺北地
    方法院檢察署檢察官偵查起訴。
    理      由
一、右揭被告甲○○服用酒類不能安全駕駛動力交通工具之事實，業據被告甲○○自
    白不諱，並有其吐氣所含酒精成份每公升1.21毫克之酒精測試成果表影本一紙在
    卷( 偵查卷第十七頁 )可資佐證，此部分之事實足堪信為真實。又右揭駕車肇事
    致被害人乙○○、丙○○二人受傷之事實，亦據被告甲○○迭於偵審中供承不諱
    ，核與被害人乙○○、丙○○之指訴相符，並有其二人之臺大醫院診斷證明書各
    一紙在卷( 偵查卷第二頁、第三頁 )可稽。被告甲○○雖辯稱不知肇事前之車速
    若干，惟就卷附「交通事故補充資料表」所載兩輛自用小客車車損情形「甲○○
    駕駛之車牌HA-7328 號自用小客車前車頭均內凹變形、左後車門內凹及前擋風玻
    璃破裂；乙○○駕駛之車牌GM-0705 號自用小客車右前葉子板及右前車門凹損、
    右前輪軸斷裂彎曲及前擋風玻璃破裂」等記載，及參諸「道路交通事故調查報告
    表」現場圖所載被告甲○○駕駛該輛車牌HA-7328 號自用小客車現場之右煞車痕
    7.9 公尺及左煞車痕8.3公尺等記載，且被害人乙○○駕駛該輛車牌GM-0705號自
    用小客車係處於等待紅燈變換而煞車停駛狀態，顯見被告甲○○駕駛該輛車牌HA
    -7328 號自用小客車在肇事前之行車速度極快。被害人乙○○於偵查中所為被告
    甲○○肇事前之行車速度約時速八○公里之指訴，雖然查無證據佐證，惟被告甲○○應係以時速四○公里以上之行車速度超速行駛無疑。被告甲○○既係領有駕
    駛執照之駕駛人，其就道路交通安全規則第一一四條第二款「汽車駕駛人飲酒後
    ，其吐氣所含酒精成份超過每公升0.25毫克以上者，不得駕車」、第九十四條第
    三項「汽車行駛時，駕駛人應注意車前狀況，並隨時採取必要之安全措施」及第
    九十三條第一項第一款「行車速度在市區道路之時速不得超過四○公里」等規定
    ，均應知之甚稔。況查本件交通事故發生當時雖係夜間( 日出前 )，但有照明、
    天候晴、道路無障礙且視距良好，有交通事故調查報告表一件在卷可按，查無任
    何足令被告甲○○不能注意前述道路交通安全規則規定之情事，其應注意且能注
    意竟疏未注意以致肇事，其就本件交通事故之發生自有過失無疑。被告甲○○之
    過失與被害人乙○○、丙○○二人所受前揭傷害間，確有相當因果關係。本件被
    告甲○○服用酒類不能安全駕駛動力交通工具而駕駛及過失傷害等兩項犯罪事證
    明確，應予依法論科。
二、核被告甲○○所為，係犯刑法第一百八十五條之三服用酒類不能安全駕駛動力交
    通工具而駕駛罪及第二百八十四條第一項前段過失傷害罪。被告甲○○所犯前揭
    過失傷害罪，以一過失行為同時致二人受傷，係一行為觸犯數罪名，應依想像競
    合之例論以一罪，且其係酒醉駕車致人受傷，應依道路交通管理處罰條例第八十
    六條第一項規定加重其刑，與其另犯服用酒類不能安全駕駛動力交通工具而駕駛
    罪間之犯意各別且構成要件不同，應分論併罰。
三、原審就被告甲○○所犯服用酒類不能安全駕駛動力交通工具而駕駛罪部分，以其
    罪證明確，引用刑法第一百八十五條之三、第四十一條，罰金罰鍰提高標準條例
    第一條前段、第二條審酌被告犯罪之種類，造成被害人乙○○、丙○○二人受傷
    之程度等一切情狀，量處其有期徒刑三月，並諭知易科罰金之折算標準，經核其
    認事用法並無不當，量刑亦屬妥適。上訴人即被告上訴意旨請求從輕量刑，為無
    理由，應予駁回。又原審就被告所犯過失傷害人罪部分，予以論科，固非無見，
    惟查上訴人於第一審判決後，已於八十九年八月二日與被害人乙○○及丙○○成
    立和解，由上訴人賠償乙○○及丙○○新台幣二十八萬元，並分四期開支票給付
    ，有上訴人提出之和解書（影本附卷）可稽，原審未及審酌，而以上訴人迄未與
    被害人達成民事和解賠償損害，作為量刑之標準，自有未洽，被告執此上訴，請
    求從輕量刑，為有理由。爰將原判決關於過失傷害人及所定執行刑部分撤銷，審
    酌被告之犯罪情節及已與被害人成立和解，賠償被害人損害等一切情狀，量處有
    期徒刑三月，並諭知易科罰金之折算標準，並與駁回上訴部分原判決所處之刑，
    合併定其應執行之刑為有期徒刑五月及諭知易科罰金之折算標準，以資懲儆。
據上論斷，應依刑事訴訟法第三百六十八條、第三百六十九條第一項前段、第三百六
十四條、第二百九十九條第一項前段，道路交通管理處罰條例第八十六條第一項，刑
法第二百八十四條第一項前段、第五十一條第五款、第四十一條，罰金罰鍰提高標準
條例第一條前段、第二條判決如主文。
本案經檢察官鄭龍照到庭執行職務。
中      華      民  國    八十九    年      九      月    二十一    日
                              臺灣高等法院刑事第十庭
                                  審判長法  官  蔡  長  溪
                                        法  官  袁  從  楨
                                        法  官  宋      祺
右正本證明與原本無異。
不得上訴。
                                        書記官  李  明  昇
中      華      民      國    八十九    年      九      月    二十五    日


司法院資訊處製作；財團法人民間司法改革基金會備份。
